【裁判字號】    92,上更(一),203
【裁判日期】    920730
【裁判案由】    毒品危害防制條例
【裁判全文】
臺灣高等法院刑事判決                        九十二年度上更（一）第二○三號
    上  訴  人  癸○○
    即  被  告
    指定辯護人  本院公設辯護人  丁○○
右上訴人因違反毒品危害防制條例案件，不服臺灣桃園地方法院八十九年度重訴字第
二九號，中華民國九十一年一月九日第一審判決（起訴案號：臺灣桃園地方法院檢察
署八十九年度偵字第一○六八九號）提起上訴，本院判決後經最高法院第一次發回更
審，本院判決如左：
    主  文
原判決撤銷。
癸○○意圖販賣而持有第一級毒品，處有期徒刑拾貳年，扣案之第一級毒品海洛因伍
包（合計淨重壹捌肆點柒捌公克，純度百分之柒陸點玖，純質淨重壹肆壹點壹伍公
克）、海洛因磚壹塊（淨重壹壹零點陸公克，純度百分之捌捌點壹玖，純質淨重玖
柒點公克），均沒收銷燬之，第一級毒品海洛因伍包塑膠袋包裝伍只（包裝重貳
點玖貳公克）、海洛因磚壹塊塑膠袋包裝壹只（包裝重肆點柒零公克）及扣案之電子
秤壹台、分裝袋壹佰陸拾伍個，均沒收。又販賣第二級毒品，處有期徒刑捌年，扣案
之第二級毒品安非他命玖包（驗餘淨重壹玖點克），均沒收銷燬之，第二級毒
品安非他命玖包塑膠袋包裝玖只（包裝重貳貳點陸壹公克）及扣案之電子秤壹台、分
裝袋壹佰陸拾伍個，均沒收。應執行有期徒刑拾玖年，扣案之第一級毒品海洛因伍包
（合計淨重壹捌肆點柒捌公克，純度百分之柒陸點玖，純質淨重壹肆壹點壹伍公克
）、海洛因磚壹塊（淨重壹壹零點陸公克，純度百分之捌捌點壹玖，純質淨重玖柒
點公克），第二級毒品安非他命玖包（驗餘淨重壹玖點克），均沒收銷燬
之，第一級毒品海洛因伍包塑膠袋包裝伍只（包裝重貳點玖貳公克）、海洛因磚壹塊
塑膠袋包裝壹只（包裝重肆點柒零公克）、第二級毒品安非他命玖包塑膠袋包裝玖只
（包裝重貳貳點陸壹公克）及扣案之電子秤壹台、分裝袋壹佰陸拾伍個均沒收。
    事  實
一、癸○○明知海洛因及安非他命分別屬毒品危害防制條例第二條第一項第一款及第
    二款所規定之第一級毒品及第二級毒品，不得意圖販賣而持有或販賣，竟於民國
    （下同）八十九年七月二十二日查獲前之同年六月初某日，在桃園縣中山高速公
    路楊梅交流道附近，自姓名年籍不詳綽號「阿德仔」之男子處，收受海洛因五包
    （合計淨重一八四．七八公克，包裝重二．九二公克，純度七六．三九％，純質
    淨重一四一．一五公克）、海洛因磚一塊（淨重一一○．三六公克，包裝重四．
    七○公克，純度八八．一九％，純質淨重九七．三三公克）後，為求營利而起意
    販賣，遂以其所有之電子秤一台供以將海洛因分裝、秤重之用，並準備分裝袋一
    百六十五個，備供為分裝海洛因以供販賣之用，意圖販賣而持有上開海洛因。另
    意圖販賣營利，於八十九年七月二十二日查獲前之同年六月初某日，在臺灣地區
    某不詳處所，自姓名年籍不詳綽號「阿泰」之男子處，以新臺幣（下同）六十五
    萬元買受非供己施用安非他命一批，購入後，將所購安非他命以前揭分裝袋先行
    分裝為九包（淨重三一九．三九克，驗餘三一九．三三克，包裝塑膠袋九只重二
    二點六一公克），並以前開其所有之電子秤一台備供分裝、秤重安非他命販賣之
    用，及以前揭分裝袋一百六十五個，備供為分裝安非他命販賣之用。癸○○並將
    其供販賣之前開海洛因及安非他命，連同前開電子秤一台、分裝袋一百六十五個
    ，放置在一只黑色塑膠袋內藏放在其所有車牌號碼ＡＫ─三四九九號自用小客車
    後行李廂內，伺機販賣。嗣於同年七月二十二日下午四時二十分許，為警在癸○○所有之上開自用小客車之後行李廂內查獲其意圖販賣而持有之毒品海洛因五包
    （合計淨重一八四．七八公克，包裝重二．九二公克，純度七六．三九％，純質
    淨重一四一．一五公克）、海洛因磚一塊（淨重一一○．三六公克，包裝重四
    ．七○公克，純度八八．一九％，純質淨重九七．三三公克），及供販賣而持有
    之安非他命九包（淨重三一九．三九克，驗餘淨重三一九．三三克，包裝塑膠袋
    九只重二二點六一公克）及癸○○所有供前開行為之電子秤一台、分裝袋一百六
    十五個。
二、案經桃園縣警察局楊梅分局報告臺灣桃園地方法院檢察署檢察官偵查起訴。
    理  由
壹、訊據上訴人即被告癸○○固坦承有於右揭時、地，為警在其所有之車牌號碼ＡＫ
    ─三四九九號自用小客車內查獲扣案毒品海洛因、安非他命及電子秤、分裝袋之
    事實，惟矢口否認有何意圖販賣而持有、販賣毒品等犯行，辯稱略以：「警方未
    持搜索票即對其所有之上開汽車進行搜索，此屬違法取得之證據，不得作為論罪
    依據；伊在第一次作警詢筆錄時被刑求，第二次警詢時被迫配合，所述均與實情
    不合，且警詢時或未錄音，或未連續錄音，錄音帶是剪接捏造合成者，事實上伊
    並未自綽號「阿德仔」之男子處取得海洛因，也沒有向綽號「阿泰」之男子購買
    安非他命，伊在為警查獲前一天，曾將前開車輛借給辛○○使用，故車內為何放
    置查獲之毒品，伊並不知情」云云。
貳、經查：
一、警詢筆錄及搜索之證據力問題：按違反法定程序取得之證據，應否予以排除，必
    須考量容許其作為認定事實之依據，是否有害於公平正義。倘依憲法所揭示之基
    本精神，就個案違反法定程序情節、犯罪所生危害等事項綜合考量結果，認以容
    許其作為認定事實之依據，始符合審判之公平正義，而不予排除，自不能指為違
    法。此亦為九十二年二月六日公布、同年九月一日將正式施行之刑事訴訟法第一
    百五十八條之四：「除法律另有規定外，實施刑事訴訟程序之公務員因違背法定
    程序取得之證據，其有無證據能力之認定，應審酌人權保障及公共利益之均衡維
    護」所揭櫫明示。
二、關於本件搜索被告所有自用小客車之程序爭議：
(一)、扣案之毒品等物搜獲處所：扣案之毒品等物乃警方持搜索票於八十九年七月二十
    二日下午四時二十分許，搜索被告設於桃園縣楊梅鎮○○里○○○路○段二五六
    巷二二號住處時，在被告所有ＡＫ─三四九九號自小客車搜獲，業據被告供認在
    卷，並經證人即參與搜索之甲○○等人證實，復有搜索票及搜索扣押筆錄（偵查
    卷第二四頁）可據。
(二)、搜索被告所有ＡＫ─三四九九號自用小客車之合法性：被告於本院前審辯稱：本
    件搜索票記載：搜索事項「槍砲案等有關贓證物」、搜索處所「桃園縣楊梅鎮○○里○○○路○段二五六巷二二號」之內容，明確顯示：本件搜索票是針對「槍
    砲案」所發，應搜索處所為桃園縣楊梅鎮○○○路○段二五六巷二二號，即上訴
    人之住宅，搜索之目的在於發現「槍砲案之相關證物」。本案之員警到被告住處
    搜索，但沒有搜到任何東西，是到十幾公尺外被告的車上搜索，小客車無論依何
    種法律解釋方法均不可能為住宅範圍所涵蓋，應係違法搜索，且其瑕疵重大明顯
    ，故因此所得之證物海洛因、安非他命、電子秤及分裝袋等均無證據能力，自不
    得採為判斷之基礎云云。惟查：被告於本院前審調查中供稱：「證人甲○○去搜
    索是我媽媽開門的，我家是二樓加蓋三樓的透天厝，最先搜索是從二樓開始的，
    一進去是己○○拿搜索票說要進行搜索，警員乙○○在房間有看到五十萬元又放
    回去，因房間很熱，然後乙○○問我開什麼車子並開始帶我去搜索車子，而且我
    在二樓到樓下還有碰到警察庚○○」等語（本院上訴卷(一)第八八、八九頁），又
    稱：「警察來搜索時，我還在睡覺，警察先搜索我的房子，之後是我帶警察庚○○去搜索車子的」（本院上訴卷(一)第一七六頁），證人庚○○即桃園縣警察局刑
    警隊小隊長於本院前審調查中證稱：桃園縣刑警隊是組長乙○○帶隊，有我與林
    豐堅，楊梅分局刑事組有小隊長甲○○及偵查員子○○、己○○，會同到被告的
    、二樓看看，搜索完畢後，我就下樓到對街的樹下警戒，然後我就看到被告從樓
    上下來，我問被告他要做什麼，被告手上有拿鑰匙說要帶警察去搜索他的車子，
    被告他說要去開車門，我並要己○○看好被告，當時是甲○○、己○○去搜索被
    告的車子，搜索車子有查到毒品、膠帶、電子秤、分裝袋等」等語（本院上訴卷
    (一)第一一○、一一一頁），於原審並為相同之證述（原審卷第一四一、一四二頁
    ），證人己○○即桃園縣警察局楊梅分局刑事組偵查員於本院前審調查中證稱：
    「當天是檢察官帶同桃園分局刑警隊到楊梅分局指揮刑事組會同搜索，我們到被
    告的住處，我先去被告的房間搜索，被告是在二樓的房間，在被告的房間內沒有
    搜索到任何東西，然後被告手拿鑰匙要從屋內離開外出，被樓下守候的警員攔下
    ，然後就由警員帶被告到他的車子的，我在二樓房間搜索時並沒有搜索到東西也
    要下樓，被告外面的車子還沒有開始進行搜索，是要進行搜索車子時我才靠過去
    的，就有在車子後行李箱搜索到毒品」等語（本院上訴卷(一)第一四二、一四三頁
    ），證人乙○○即桃園縣警察局刑警隊組長於本院前審調查中證稱：「當時我們
    會同桃園縣刑警隊去搜索被告的住所、車子，當時被告的車子就在樓下，而桃園
    縣刑警隊的人員是在樓上搜索，我們這一小組有二、三人在樓下守候當時我有看
    到被告要開他的車子離開現場，且被告是很慌張要逃離現場的樣子，然後我們就
    在被告的車子後車廂發現到海洛因五包、海洛因磚一塊、電子秤一台、分裝袋一
    百六十五個」等語（本院上訴卷(一)第八六、八七頁），證人子○○即桃園縣警察
    局楊梅分局偵查員於本院前審調查中證稱：「當時甲○○人在外面，被告從樓上
    下來走出一樓的大門，被告要離開到門口時：：甲○○就喊住被告，然後去搜索
    被告的車子，好像是證人己○○去搜索被告的車子，我過去車子時，已經有看到
    車子被搜索出毒品」等語（本院上訴卷(一)第一○九、一一○頁），其中證人庚○○、乙○○、子○○復於本院更審調查中再次到庭證述上情（本院九十二年五月
    二十六日訊問筆錄參照），綜上，可見警方於被告住處搜索告一段落之後，因無
    所獲，乃要求搜索被告所駕駛車輛，被告乃持自小客車鑰匙欲下樓配合搜索，在
    樓下警戒之之員警庚○○即桃園縣警察局刑警隊小隊長以為被告欲駕車離開而予
    以攔下，經被告說要帶警察去搜索車子，說要去開車門，員警庚○○要己○○看
    好被告，然後就由被告主動帶同警員到其車輛搜索，己○○亦於進行搜索車子時
    過去，在其自小客車內後行李箱的底座下備胎上查獲以黑色塑膠袋裝之扣案毒品
    及電子秤、分裝袋、纏身膠帶等物品，警方搜索車輛顯經被告同意並主動帶同警
    員到其車輛停放處，縱未經被告同意，員警搜索被告住處後，發現被告可疑而附
    帶查看搜索車輛，尚難指為逾越搜索範圍而認違法搜索。該搜索扣押筆錄雖未填
    載被告同意並主動帶同警員到其車輛停放處搜索之情事，致有瑕疵，然被告既已
    同意並主動帶同警員到其車輛停放處搜索，從而，上開瑕疵尚不足以影響本件搜
    索之效力。被告所辯：「執行搜索之員警逾越搜索範圍，在應搜索處桃園縣楊梅
    鎮○○○路○段二百五六巷二二號未搜獲槍砲案之相關證物，更逕至搜索票所未
    記載之上訴人所有且放置於屋外十餘公尺馬路邊之ＡＫ─三四九九號自用小客車
    進行搜索，該小客車無論依何種法律解釋方法均不可能為住宅範圍所涵蓋，警方
    顯然違法搜索」，又稱：「被告始終未同意警方之搜索車輛，係因誤認而配合並
    帶領警方至停車處搜索」云云，尚無足採。至於上開證人對於員警何人在樓上住
    處搜索，何人帶同被告至車輛搜索，所證雖有部分出入，然所證被告持自用小客
    車鑰匙下樓，並主動帶同員警至其停車處進行搜索之主要情節則一，亦不得僅以
    上開證人之證述，因時間久遠，記憶模糊，而有些微出入，即指為違法搜索。
三、現金查獲地點之認定：被告於本院前審調查中供稱：「之前乙○○在我房間搜索
    ，在房間右側的床頭櫃的下方第二個抽屜內有看到五十五萬元，但乙○○並沒有
    帶走，是他們警察搜索到毒品以後，才帶我上去拿這五十五萬元的現金不是從車
    上搜索出來的」等語（本院上訴卷(一)第八八、八九、一一一、一一二、一七六頁
    ），核與證人即被告之母曾卯○○於本院前審調查中證稱：「我在大廳，是我帶
    警察到二、三樓搜索的，警察在被告癸○○的房間右邊的床頭櫃搜索到現金五十
    幾萬元，我當時也不知道有五十幾萬元的事情，當時有二個警察在裡面，一個說
    要還給他媽媽，一個說要扣案的話，但警察也沒有將現金拿走。警察搜索時，我
    從頭到尾都有跟著警察走，所以我有看到警察搜索的情形，是警察到被告的車子
    搜索到毒品後，才又回頭到房間去拿現金的」等語相符（本院上訴卷(一)第一四三
    頁）。雖證人即參與搜索之乙○○、己○○、甲○○、子○○於本院前審調查中
    證稱：「在屋內也沒有搜索到現金，現金五十五萬元是在樓下被告的車上後車廂
    搜到」云云，惟據證人己○○於本院前審調查中證稱：「在車子後行李箱搜索到
    毒品、現金後，就將毒品放在車後的地上照相」等語（本院上訴卷(一)第一四四頁
    ），觀諸卷附搜獲物品照片顯示只有毒品，並無現金，若該現金係在樓下被告的
    車上後車廂連同毒品一起搜獲，豈有只照毒品，而未將現金一併照相之理，何況
    證人庚○○即桃園縣警察局刑警隊小隊長於原審證稱：「打開後車廂，內有海洛
    因、安非他命、電子秤、分裝袋等物」云云，並未指該五十五萬元係與前開毒品
    、電子秤、分裝袋一併被查獲，於本院前審調查中亦證稱：「伊不知道現金是從
    那裡搜索出來的」等語（本院上訴卷(一)第一一一頁），證人乙○○即在桃園縣警
    察局刑警隊組長於本院前審調查中供稱：「五十五萬元現金不是伊搜索出來的，
    伊不能確定是否從車子裡面搜索出來的」等語（本院上訴卷(一)第一二四頁），與
    上開證詞亦有不符，證人乙○○等人所證該現金五十五萬元是在樓下被告癸○○
    的車上後車廂連同毒品一起搜獲云云，顯違常情，應以被告所辯及證人曾卯○○
    所證為可採。
四、關於刑求抗辯及警詢筆錄之證據力：
(一)、關於刑求抗辯：按被告之自白，須非出於強暴、脅迫、利誘、詐欺或其他不正之
    方法，且與事實相符者，始得採為證據，如果被告之自白，係出於不正之方法，
    並非自由陳述，即其取得自白之程序，已非適法，則不問自白內容是否確與事實
    相符，因其非係適法之證據，即不能採為判決基礎，故審理事實之法院，遇有被
    告對於自白提出刑求之抗辯時，應先於其他事實而為調查（最高法院二十三年上
    字第八六八號判例意旨參照）。
(二)、查被告因本案遭羈押於入看守所時，經檢視結果固有背部擦傷、前臂及前胸擦傷
    、大腿瘀青等傷痕，有臺灣桃園看守所八十九年十一月二日桃所澄衛字第○○七
    ○○號函及函附照片四張、臺灣桃園看守所被告健康檢查表、臺灣桃園看守所新
    收（借提還押）收容人內外傷紀錄表在卷可查。經本院前審勘驗八十九年七月二
    十三日偵訊錄音帶之內容，被告於警方移送檢察官偵訊時陳稱：「我被刑的整身
    是傷」等語，有九十一年四月一日勘驗筆錄足據，嗣於原審中供稱：七月二十二
    日第一次作筆錄時被三個人刑求，伊被吊在拘留所的氣窗口，右上在上，左手在
    下雙手反扣，用布穿過窗門將手綁起來，再用手銬銬住，但腳尖離地，懸空一點
    點，理平頭的有打伊的肚子，沒有墊東西，甲○○拿電擊棒電伊的下體，子○○
    拿布條將伊綁起來，造成尹肩膀、大腿、肚子、背部均有受傷，現場除上開三位
    警員外，另外還有二位警員在場。第二次沒有被刑求，但警察有叫伊要跟他配合
    」等語（原審卷第三○頁），於本院前審調查中稱：「是己○○、子○○在楊梅
    分局小隊辦公區的拘留所門口對伊刑求的，是己○○、子○○先用毛巾包住伊的
    雙手，他們二人先將伊的二手反扣，並脫掉伊的上衣，再把伊吊在居留室的門口
    ，二手吊起來，但腳尖沒有離地，腳尖還可以觸到地面，然後己○○、子○○用
    他們的腳膝蓋頂伊的大腿，有一大片的外傷，他們二人還有打伊的胸部、腹部，
    到最後是小隊長甲○○拿電擊棒電伊的下體，伊背部受傷，是因掙扎時才受傷的
    」等語（本院上訴卷(一)第一四六頁），於本院前審審理中供稱：「是己○○、子
    ○○在楊梅分局小隊辦公區的拘留所門口對伊刑求的，是己○○、子○○先用毛
    巾包住伊的雙手，他們二人先將伊的二手反扣，並脫掉我的上衣，再把伊吊在居
    留室的門口，把伊二手吊起來，但腳尖沒有離地，腳尖還可以觸到地面，然後己○○、子○○用他們的腳膝蓋頂伊的大腿，有一大片的外傷，他們二人還有打伊
    的胸部、腹部，到最後是小隊長甲○○拿電擊棒電伊的下體」云云（本院上訴卷
    (一)第一八六頁）。
(三)、然查：、本件係經警持合法之搜索票搜扣得如事實欄所載之毒品等證物，而該
    小客車又為被告所有（偵卷第十二頁車及資料表），則在本件程序合法以及證據
    明確之前提下，以經驗法則判斷，警察已經可以依據搜扣得之證物移送被告，而
    不必要再以刑求方式取得被告之警詢自白，是被告所稱警詢遭刑求之詞，已經與
    經驗與論理法則不合。、被告於原審中供稱：「伊被吊在拘留所的氣窗口，右
    手在上，左手在下，雙手反扣，用布穿過窗門將手綁起來，再用手銬銬住，但腳
    尖離地，懸空一點點」等語（原審卷第三○頁），惟於本院前審審理中供稱：「
    先用布把伊的手綁起來，然後再用手銬銬住壹支手，再從伊的肩上跟另一支手反
    銬在背後，把伊吊起來，腳尖剛好可以蹬起來：：把伊二手吊起來，但腳尖沒有
    離地，腳尖還可以觸到地面」等語（本院上訴卷(一)第八五、八六頁），所供遭刑
    求情節顯不一致，已經難能信採，且如被告所稱之【被雙手反扣，用布穿過窗門
    將手綁起來，再用手銬銬住，但腳尖離地，懸空一點點】等情，顯然，被告全身
    之重量，必須由被「手銬銬住」之雙手手腕支撐，所以，以經驗法則判斷，被告
    的雙手手腕，應該有因為支撐全身重量的瘀血或破皮或紅腫等傷勢，但依據卷附
    被告於看守所之相片，其雙手手腕並無前開依據其自述被吊起來情狀應該有的傷
    勢，所以，被告所敘述的刑求情形，除前後不一致以外且與相片證據不合，亦難
    以採信。、被告先於本院前審調查中供稱：「是甲○○、子○○、己○○，先
    用布把伊的手綁起來，然後再用手銬銬住一支手，再從伊的肩上跟另一支手反銬
    在背後把伊吊起來」等語（本院上訴卷(一)第八五、八六頁），惟於本院前審審理
    中供稱：「是己○○、子○○用毛巾包住伊的雙手，二人先將伊的二手反扣，並
    脫掉我的上衣，再把伊吊在拘留室的門口，伊二手吊起來」等語（本院上訴卷(一)
    第一八六頁），對於幾人將其雙手反綁之供述，前後亦不相符。、被告於原審
    中供稱：「理平頭的有打伊的肚子，沒有墊東西，甲○○拿電擊棒電伊的下體，
    子○○拿布條將伊綁起來」等語（原審卷第三○頁）；於本院前審調查中供稱：
    「子○○、己○○兩人有踢伊的腳，己○○還有打伊的胸部成傷」（本院上訴卷
    (一)第八五、八六頁）；另於本院前審審理中供稱：「己○○、子○○用他們的腳
    膝蓋頂伊的大腿，有一大片的外傷，他們二人還有打伊的胸部、腹部，到最後是
    小隊長甲○○拿電擊棒電伊的下體」（本院上訴卷(一)第一八六頁），對於何人刑
    求及刑求之部位，所供不一，而且其下體既然遭到電擊棒電擊，但依據看守所查
    覆之被告身體檢查紀錄，其下體並無任何傷勢之記載，則被告所陳要難採信。
    、參諸證人子○○即桃園縣警察局楊梅分局偵查員於本院前審調查中證稱：「伊
    看得到被告是在刑事組的辦公室製作筆錄，被告對答如流，甲○○在製作警詢筆
    錄時並沒有刑求被告」等語（本院上訴卷(一)第一一○頁），證人己○○即桃園縣
    警察局楊梅分局刑事組偵查員於本院前審調查中證稱：「我們在被告的車子搜索
    到毒品、現金後，當時所有參加被告住處搜索的人員都先回楊梅分局，本件是檢
    察官在偵辦涉及槍擊的案件，因丑○○有涉及到槍擊案件，上級長官非常重視，
    且被告的毒品案被偵破後，局長、分局長等人都有趕到楊梅分局瞭解，當時被告
    是在楊梅分局製作筆錄的，當時局長、檢察官等長官都有在現場看我們偵辦的過
    程，我們都沒有刑求被告，被告被我們帶回楊梅分局製作筆錄都很配合，且當時
    長官均有在場，且本案的證據明確，不須要對被告刑求，不知道被告的傷係如何
    來的」等語（本院上訴卷(一)第一四二、一四三頁），證人即承辦警員甲○○於原
    審調查時證稱：「製作筆錄時並未看到這些傷，逮捕被告過程是否有受傷我不清
    楚，應該沒有受傷」等語（原審卷第二八八頁），證人即桃園縣警察局刑警隊警
    員戊○○於本院調查證稱：「我沒有看到被告接受警詢的過程，不知道被告有無
    被刑求」等語（本院卷(一)第二○一頁），再參酌前揭警詢錄音中，亦無被告有何
    被不法取供之情形，被告所稱遭刑求云云，實難憑信。、再查該內外傷紀錄表
    亦明確載明前開傷勢係由被告自述傷害經過而記載，鑑定證人龔正位即桃園監獄
    兼看守所醫師於本院前審調查中證稱：「被告病歷上只有在八十九年七月二十四
    日早上九點到十點間是由主管帶到隊至醫務中心看病的紀錄，被告主述是只有胃
    病，伊就開胃藥的藥簽，被告並沒有提到有外傷的事情，伊也沒有注意到，被告
    只有看過這一次，其餘是看中醫，在病歷上看中醫的紀錄有在七月二十六日、還
    有八月九日、十六日、三十日、十二月十九日是看中醫的病歷，但中醫的病歷記
    載是腰、左腕肩胛痛，還有推拿、拿貼布的紀錄，根據照片所示，傷勢應該是外
    力造成的，但我們衛生科並沒有紀錄記載」等語（本院上訴卷(一)第一四○頁以下
    ），並有病歷資料影本在卷足據，若被告自述之外傷果係遭刑求所致，何以未向
    駐所醫師主訴並接受診療，且中醫病歷記載係腰、左腕肩胛痛，核與被告入看守
    所時，經檢視結果有背部擦傷、前臂及前胸擦傷、大腿瘀青等傷痕，亦有不合，
    鑑定證人龔正位雖亦證稱：「根據照片所示，傷勢應該是外力造成的，但我們衛
    生科並沒有紀錄記載」等語，惟不無因毒癮發作或其他原因肇致其前開傷勢之可
    能。另本院更審再依被告聲請傳喚當時診治被告之中醫師陳三龍到庭作證，經本
    院當庭提示被告傷勢照片，證人陳三龍證稱：「我是在七月二十六日對被告看診
    ，當時離被告所稱受傷時間已事隔多日，只能看出身上有努傷即一般所稱之拉傷
    ，至於究竟是打擊所生之傷害瘀血，還是挫傷瘀血，因為不是中醫術語，我無法
    回答」等語（本院九十二年五月二十六日訊問筆錄參照），亦無從支持被告所辯
    曾遭刑求受傷之說法。此外，並無其他積極證據足以證明被告上開自述之傷係遭
    警刑求所致，所辯係遭刑求，委無可採。、被告於本院更審中另聲請調查伊為
    警查獲楊梅分局拘留所有無發生鬥毆或犯人自傷等情事，經本院函查結果略以：
    八十九年七月二十二日拘留所之值勤警員係王定義，當日並未發現被告有鬥毆情
    事，至於被告有無自傷則無法得知，有桃園縣政府警察局楊梅分局九十二年五月
    七日楊警分刑字第○九二八○一○九五○號函在卷可查，固無從證明被告身上傷
    勢係因鬥毆所致，然亦不能排除是否為自傷、乃至毒癮發作時不慎受傷之可能，
    在缺乏其他積極證據相佐下，尚難憑此逕認被告曾遭警方刑求逼供。被告於答
    辯狀中稱因被警刑求致傷勢中之右臂肩胛骨未治癒形成隱疾，左手腕亦同（第七
    四頁），並以此為由聲請具保，惟經向看守所查詢結果，被告自九十一年三月十
    三日新收入所，未曾因右肩胛骨及左手腕疼痛至看守所醫務中心診療，有該所函
    在卷可查，則被告所稱被警刑求成傷之情，亦堪置疑。
五、關於警詢筆錄之證據力，警詢筆錄製作及全程連續錄音問題：
(一)、依刑事訴訟法第二百二十九條至第二百三十一條之規定，司法警察（官）固有調
    查犯罪嫌疑人犯罪情形及蒐集證據之職權，而得詢問犯罪嫌疑人，惟依同法第一
    百條之二準用同法第一百條之一第一項之規定，司法警察（官）詢問犯罪嫌疑人
    ，除有急迫情況且經記明筆錄者外，應全程連續錄音；必要時，並應全程連續錄
    影。考其立法目的，在於建立詢問筆錄之公信力，並擔保詢問程序之合法正當；
    亦即在於擔保犯罪嫌疑人對於詢問之陳述係出於自由意思及筆錄所載內容與其陳
    述相符。故司法警察（官）詢問犯罪嫌疑人如違背上開規定，其所取得之供述筆
    錄，究竟有無證據能力，原應審酌司法警察（官）違背該法定程序之主觀意圖、
    客觀情節、侵害犯罪嫌疑人權益之輕重、對犯罪嫌疑人在訴訟上防禦不利益之程
    度，以及該犯罪所生之危害，暨禁止使用該證據對於抑制違法蒐證之效果，及司
    法警察（官）如依法定程序有無發現該證據之必然性等情形，本於人權保障與社
    會安全之均衡維護精神，依比例原則，具體認定之。但如犯罪嫌疑人之陳述係屬
    自白，同法第一百五十六條第一項已特別規定「被告之自白，非出於強暴、脅迫
    、利誘、詐欺、違法羈押或其他不正之方法，且與事實相符者，得為證據」，則
    被告在警詢之自白如係出於自由意思而非不正之方法，且其自白之陳述與事實相
    符，縱令司法警察（官）對其詢問時未經全程連續錄音或錄影，致詢問程序不無
    瑕疵，仍難謂其於警詢自白之筆錄無證據能力（最高法院八十八年度臺上字第二
    三三、五七六二號刑事判決意旨參照）。
(二)、本案警詢雖於開始錄音時，警員即詢問被告是那裏不舒服，是否毒癮發作及錄音
    過程中，有數度切換錄音鍵之情事。而第二次警詢筆錄，則未錄音。惟查第一次
    警詢筆錄，係因被告要求儘速訊問，移送地檢署，警員始開始制作筆錄，被告毒
    癮發作，警員已有注意作處置，錄音帶中之切換，可能是有長官或檢察官進入，
    或毒癮發作，或拒絕夜間訊問暫停中斷後再恢復訊問錄音製作筆錄之故，第二次
    警詢筆錄可能是疏忽未錄音等情，此觀證人甲○○即桃園縣警察局楊梅分局刑事
    組小隊長於原審中證稱：「因被告毒癮發作有叫被告擦一擦眼淚，因被告要求儘
    速訊問，好移送地檢署，才替他作筆錄，被告毒癮發作時我們是有注意，但是在
    拘留所內情形伊不知道」等語（原審卷第二八八、第二八九頁），證人乙○○即
    桃園縣警察局刑警隊組長於本院前審調查中證稱：「在查獲以後，被告有帶到桃
    園分局楊梅分局刑事組偵辦訊問，被告也有跟檢察官講話，當時被告在第一次八
    十九年七月二十二日晚上六時三十分有拒絕夜間訊問，被告就在楊梅分局刑事組
    的辦公室裡面坐，而當時承辦的同仁警員、長官、分局長、檢察官都還在辦公室
    。在第二次的晚上十點五十分時被告就主動要求作夜間訊問的筆錄，他說趕快訊
    問完畢後送地檢署，我們才開始訊問被告，並製作警詢筆錄，在製作警詢筆錄時
    被告毒癮有發作，當時他有流眼淚、流鼻渧、發抖及忽冷忽熱的情形，被告他毒
    癮發作，但他還是要求繼續製作筆錄，因被告要我們儘快製作筆錄後趕快移送地
    檢署偵辦，而錄音帶有切換的聲音，是因為有長官或檢察官過來，錄音帶內容錄
    的不完全，是在被告同意夜間訊問後，才開始錄，可能我們當時錄音有疏忽，錄
    的不是很完全」等語（本院上訴卷(一)第八七頁），證人己○○即桃園縣警察局楊
    梅分局刑事組偵查員於本院前審調查中證稱：「當時是由小隊長甲○○在製作警
    詢筆錄，被告在製作偵訊筆錄中有毒癮發作的情形發生，被告有流眼淚、鼻涕，
    其神情很難過，被告在中間有中斷時間，說要請律師到場，被告有聯絡律師，但
    律師未到場，被告在流眼淚、鼻涕的時候，我們有暫停訊問製作筆錄的程序，之
    後有問被告是否還要進行訊問，被告他說可以繼續進行訊問，筆錄是小隊長甲○○製作訊問的」等語（本院上訴卷(一)第一四三頁），另證人子○○則於本院更審
    中到庭證稱：「我有看到被告毒癮發作，他的眼淚、鼻涕都流出來」等語（本院
    九十二年五月二十六日訊問筆錄參照），當可查悉。而第一次警詢筆錄之錄音，
    既對於被告開始受詢問時有毒癮發作而不舒服，而警員就此詢問被告之情形一併
    錄下，警員並已就被告毒癮發作情形作處置，而其詢問過程或因被告毒癮發作作
    處置或因警局長官、檢察官到場暫停訊問程序而有暫停錄音情事，既係因詢問過
    程中，因事實上有暫停訊問之情形而於該暫停訊問之期間切換暫停錄音，尚不能
    憑此據以指警員有何對被告不法取供情事。其於該次警詢中，除筆錄內所載與錄
    音內容不符部分，依刑事訴訟法第一百零一條之一第二項規定，不得作為證據外
    ，就筆錄記載與錄音相符部分之自白，有其他必要之證據足以佐證與事實相符者
    ，自仍得採為證據。
(三)、被告另於本院更審中聲請將上開警詢錄音帶送請鑑定有無剪接之情形，經本院囑
    由法務部調查局鑑驗結果：錄音帶在一分十六秒、三分三秒、三分三十一秒、七
    分四十一秒、十三分五十八秒等處有中斷情形；造成前述中斷原因可能係在錄音
    過程中因按（或誤觸）停止鍵、暫停鍵所造成，有法務部調查局九十二年五月二
    日調科參字第○九二○○一三七一二○號鑑定通知書在卷可查（本院更一卷(一)第
    一七七頁），核無被告所辯稱之剪接情形。至被告雖以法務部調查局與刑事警察
    局均係職司犯罪偵查之公署，懷疑彼此間會偏頗袒護，主張上開錄音帶應送交海
    洋大學或中山大學進行鑑定云云（參見被告九十二年四月十五日聲請狀；本院卷
    (一)第一一八頁）。然選定鑑定單位係法院之職權，況法務部調查局與警察機關不
    相隸屬，並無指揮監督關係，又具備本案鑑定之專業與妥適，被告空言質疑鑑定
    機關之客觀、公平，復未能就其所指稱之鑑定單位有何專業鑑定能力提出說明，
    自無可採。
六、末查，被告查獲後曾有毒癮發作情形，業據上開證人甲○○、乙○○、己○○、
    子○○等人證述在卷，至於證人龔正位醫師及楊惠國即桃園看守所戒護科人員於
    本院調查中雖證稱：「被告入所時沒有毒癮發作之紀錄」云云，惟被告自八十九
    年七月二十二日十六時製作第一次警詢筆錄，迄同年月二十三日十一時三十分移
    有警詢、偵訊筆錄及押票回證在卷足憑（偵查卷第四、三五、四一頁），自難以
    其證詞，認被告查獲後無毒癮發作之情事，併予敘明。
參、認定被告有罪之證據與理由：
一、查獲物品及毒品鑑定：被告於前開時、地，為警在其所有車牌號碼ＡＫ─三四九
    九號自用小客車後行李廂內查獲海洛因五包、海洛因磚一塊、安非他命九包及電
    子秤一台、分裝袋一百六十五個等物，而海洛因、海洛因磚、安非他命、電子秤
    、分裝袋是放在一起等情，業據被告於偵查、原審及本院歷次審理中所供明，並
    經證人即警員甲○○、子○○、庚○○分別於原審及本院前審、更審調查中證述
    屬實。證人甲○○、子○○且指明上開毒品、電子秤、分裝袋共同放置該車後行
    李廂內之一只黑色塑膠袋內藏放，並有扣押物品清單在卷足據。又扣案之海洛因
    粉末、海洛因磚及安非他命顆粒，經分別送請鑑定結果，確係分別含海洛因及安
    非他命成份，有法務部調查局編號000000000號鑑驗通知書（檢出前開
    海洛因成分，共五包，合計淨重一八四．七八公克，包裝重二．九二公克，純度
    七六．三九％，純質淨重一四一．一五公克）、法務部調查局編號000000
    000號鑑定通知書（檢出前開海洛因磚之海洛因成分，淨重一一○．三六公克
    ，包裝重四．七○公克，純度八八．一九％，純質淨重九七．三三公克）、憲兵
    司令部刑事鑑識中心九十年十一月十三日（九○）綱得字第一五一一一號鑑驗通
    知書（檢出前開安非他命之成分，淨重三一九．三九克，取樣○．○六克，已鑑
    析用罄，驗餘淨重三一九．三三克）各乙紙在卷可憑。
二、查獲物品來源之認定：被告於警詢時自承扣案毒品海洛因係綽號「阿德仔」之男
    子，在楊梅交流道所交付予伊及伊以六十五萬元代價向綽號「阿泰」之男子購入
    安非他命等語（偵查卷第五頁反面），其此部分警詢筆錄之記載，亦與警詢錄音
    內容相符，並有扣案之安非他命九包、海洛因五包、海洛因磚一塊、電子秤一台
    、分裝袋一百六十五個與起獲毒品之ＡＫ─三四九九號自小客車與查獲之海洛因
    、安非他命、電子秤、分裝袋之照片二張可稽。被告曾於八十九年六月九日因施
    用毒品被警查獲，經臺灣桃園地方法院於八十九年六月九日以八十九年毒聲字第
    四○○八號裁定送勒戒處所勒戒，有該裁定附卷可佐，被告第一次警詢筆錄載：
    伊於六月九日被新埔分局查獲，害怕警察又到伊住處查．．．叫寅○○趕快到伊
    家房間內把毒品帶走，伊於六月二十九日戒治出來後，伊找寅○○，寅○○於七
    月二日叫毛福權將毒品送到伊家還給伊（偵查卷第九頁反面），核與八十九年七
    月二十三日上午九時第二次警詢筆錄中供稱：「我不知道寅○○是不是有吸食毒
    品，但我取回毒品時應該是沒有短少，後來寅○○又有拿一只磅秤還給我」等情
    節相吻合（偵查卷第九頁反面），其於偵查中亦供稱：「寅○○拿磅秤給我」等
    語（偵查卷第三七頁），亦屬一致。被告於第二次警詢筆錄雖未經錄音，惟被告
    於原審審理中供承：「伊確實有說寅○○有拿磅秤給伊」（指偵查中），足認被
    告於上開警詢及偵查中，確有為此陳述。被告雖於原審審理中辯稱：「伊是為了
    配合當初在警局的供詞，並無此磅秤」等語，惟與搜索扣案電子秤乙只之事實不
    符，要無可採。而證人寅○○於原審訊問時，否認有將被告之毒品帶走，及拿電
    子秤予被告云云，證人毛福權亦否認將毒品送到被告家還給被告云云，惟證人寅
    ○○及毛福權因恐涉案，自無真實陳述之期待可能，本件確有查扣得上開電子秤
    一台，並與前開海洛因、安非他命、分裝袋一百六十五個一起置放在塑膠袋內而
    藏放於被告小客車ＡＫ─三四九九號之後行李廂中足資佐證，足認被告警詢所稱
    寅○○拿一只磅秤還給伊，並將伊被警查獲後帶走之毒品返還等語，該電子秤及
    查獲之毒品屬其所有，應與事實相符，而可採信。
三、關於被告取得上開海洛因、安非他命之時間認定：被告於警詢之自白中所述及其
    海洛因係向「阿德仔」取得，安非他命則係向「阿泰」所購得，可認係不同時、
    地向不同人取得。雖被告於八十九年七月二十二日第一次警詢筆錄記載：扣案毒
    品海洛因磚係綽號「阿德仔」之男子，大約是今年（八十九年）六月初在楊梅交
    流道所交付予伊，及伊以六十五萬元代價向綽號「阿泰」之男子購入安非他命等
    語（偵查卷第五頁反面），然依警詢錄音之內容，被告並未供述安非他命或海洛
    因之取得時間，警訊筆錄中所記載之「八十九年六月初取得海洛因」部分，即與
    錄音不符，而不可採為被告取得上開海洛因、安非他命之時間之依據。惟被告於
    八十九年七月二十二日第一次警詢亦自承：「這些毒品是我於六月九日被新埔分
    局查獲時就已藏放在家裡．．．於七月二日寅○○叫一位毛福權的朋友將毒品送
    到我家還給我的」等語（偵查卷第六頁），參諸被告確於八十九年六月九日因施
    用毒品被警查獲，經臺灣桃園地方法院八十九年六月九日以八十九年毒聲字第四
    ○○八號裁定送勒戒處所勒戒，有該裁定附卷可佐，所供應與事實相符。被告既
    已供明係分別向阿德仔、阿泰取得海洛因、購入安非他命，而於八十九年七月二
    十二日下午二時二十分許為警查獲起出上開毒品，足認被告於六月九日被新埔分
    局查獲前之同年六月初之不同時點，先後取得海洛因與購入安非他命而分別持有
    之情甚明。
四、被告對毒品來源之供述前後不一：被告於警詢時自承扣案毒品海洛因係綽號「阿
    德仔」之男子，在楊梅交流道所交付予伊及伊以六十五萬元代價向綽號「阿泰」
    之男子購入安非他命等語（偵查卷第五頁反面），其此部分警詢筆錄之記載，與
    警詢錄音內容相符，已如前述，而於警詢中述及辛○○，僅稱：「他（辛○○）
    於八十九年七月十九日從大陸深圳回台灣．．．只有他每天都會不定時的來我家
    拿毒品吸食」、「應該是辛○○去開槍的，他回來到我家有對我說是受丑○○之
    託回來辦事情，而且辛○○於昨（二十一）日晚上九點左右有到我家來辭行，明
    （二十二）日早上就要去辦一件大事情等語，辛○○雖
    上不住在我家裡」（偵查卷第七頁），並無辛○○借車並將毒品放置車上之供述
    ，於偵查中始稱：「是辛○○前一天借我車，他放扣案物於我車」云云。復其於
    原審九十年四月十八日訊問時改稱：「不知道於八十九年七月二十二日在ＡＫ─
    三四九九號查獲之毒品和現金是誰的，是否辛○○的我也不清楚」云云，所述毒
    品是否辛○○所放之物，先後不一，已難採信。而查獲之車輛為被告所有（偵卷
    車籍資料表），該車內所查獲之毒品，依據經驗法則與論理法則判斷，認定為車
    主之被告所有為常態，至於被告辯稱為辛○○借車則為變態，而以目前車輛普及
    之情形，第三人何須借被告年份一九九一年（偵卷第十二頁車籍表）之舊車使用
    ，又何須甘冒風險於還車後在該車內藏置毒品而不懼怕車主之被告察覺，是被告
    辯解其車內之毒品為第三人所有，原已經不符合常理，而不可採信。
五、且證人辛○○於偵查時證述：「（八十九年七月二十三日是否借用過癸○○之車
    ？）無。（是否與曾在一起？）無，但偶爾會見面。（ＡＫ─三四九九號在八十
    九年七月二十一、二十二、二十三日你是使用過此車？）無。（據曾陳述，車是
    你使用過，故車上毒品為你的何意見？）不是我的，因我未曾用過該車」等語（
    偵查卷第五二頁反面），於原審調查時復結證稱：「（是否曾向癸○○借用ＡＫ
    ─三四九九號自小客車使用？）我認識癸○○十幾年從未向他借過車，我自己有
    車。（對被告稱警方在其ＡＫ─三四九九號自小客車內查獲之毒品是你所放有何
    意見？）被告所言不實在，八十九年七月十九或二十日由香港搭機回台時，先回
    臺南住了一天半才回北部，就住在平鎮市○○路，後來在七月二十二日後才與癸○○聯絡，並未向癸○○借車」等語（原審卷第九○頁），證人吳聲鴻於偵查中
    證稱：「（八十九年七月二十二日至七月二十五日辛○○在被抓之前是否住你家
    ？）是，陳八十九年六月二十五日即住我家了，中間有出國二次，有一次某星期
    四回來（約七月二十日）在晚上十二點多回來，而星期五晚上十點左右，陳問我
    是否要出門，我說沒有，陳即借我的吉普車出去，星期六早上回來睡覺，星期日
    也睡覺，但有出去過，陳一直住到星期日早上即不在了。（你的意思是八十九年
    七月二十、二十一、二十二日住你家？）是，但中間有出去過，晚上有時回來又
    出去，出去做何事我不知道」等語（偵查卷第五八、五九頁），亦不足以證明辛○○有向被告借用該ＡＫ─三四九九號小客車及有放置前揭毒品等物於車內情事
    。再者，被告於警詢中述及辛○○，既稱：「他（辛○○）於八十九年七月十九
    日從大陸深圳回臺灣．．．只有他每天都會不定時的來我家拿毒品吸食」等語，
    亦可認扣案毒品亦在八十九年七月十九日辛○○從大陸深圳回臺灣時即已存在，
    則被告所辯扣案毒品係辛○○於伊為警查獲前一天借用該ＡＫ─三四九九號自用
    小客車後所放置，為辛○○所有云云，顯屬飾卸之詞，不足採信。
六、被告犯意之認定：按毒品危害防制條例第四條第一項、第二項之販賣第一級、第
    二級毒品罪，不以販入之後復行賣出為要件；祇須以營利為目的，販入或賣出，
    有一於此，即已成立。而同條例第五條第一項、第二項之意圖販賣而持有第一級
    、第二級毒品罪，係指基於販賣以外之其他原因而持有，嗣始起意售賣者而言。
    因此行為人持有第一級、第二級毒品，有以主觀上營利售賣意圖而販入，其雖未
    及賣出，仍應論以販賣毒品罪既遂罪責；或非以營利售賣意圖而販入，或因其他
    原因而持有毒品罪，嗣起意圖利售賣，著手於販賣行為未及賣出，即應成立販賣
    毒品未遂罪責；如非以營利售賣意圖而販入，或因其他原因而持有，嗣起意圖利
    售賣，尚未著手於賣出行為，則成立意圖販賣而持有毒品罪責。
(一)、海洛因部分：、被告雖於警詢中曾自白：「毒品是由現在因案被通緝逃亡大陸
    深圳的朋友丑○○委託一位綽號叫『阿德仔』的男子用漁船走私到高雄，然後『
    阿德仔』便打我的行動電話，叫我到楊梅高速公路交流道附近接貨，大約是今年
    六月初的時候，拿一整塊海洛因磚給我的」、「我是自己前往大陸深圳保安區松
    崗鎮找丑○○談的，我和他言明由他走私海洛因到臺灣，然後我接貨後，販賣所
    得到的利益二人平分」等語（偵查卷第五、六頁）。然查，有關被告供稱其與丑
    ○○共同運輸、走私海洛因之自白，核與卷內事證不相符合，非屬事實（詳如後
    述），則依上開自白僅能推斷被告曾於案發前（確切時間認定如前所述）曾前往
    楊梅交流道自綽號「阿德仔」之人處取得扣案之海洛因，尚難僅憑被告警詢自白
    其到楊梅高速公路交流道附近「接貨」之語，逕予解讀為以不詳價格「販入」。
    換言之，並無積極證據證明被告取得扣案海洛因時業已具備營利販賣之主觀意圖
    。、被告於八十九年七月二十二日第一次警詢中自承：「伊是以每兩（海洛因
    ）九萬元賣給一位綽號叫仔鼓的男子」云云（偵查卷第六頁反面），惟於其後偵
    審中堅詞否認販賣海洛因給綽號「仔鼓」之人。經查，被告於九十年七月三十一
    日提出原審之答辯狀稱：伊曾於八十九年六月九日，在新竹縣楊湖路，與丙○○
    一同被新埔分局刑事組緝獲（原審卷第一四八頁），而於本院歷次調查中供稱：
    「丙○○即為綽號叫仔鼓之人」等語，且經本院前審函詢新埔分局結果，確有丙○○其人，因違反毒品危害防制條例案件於八十九年六月九日與被告一同被新埔
    分局刑事組緝獲為警查獲，有刑事案件移送書附卷足據，惟丙○○經本院前審傳
    拘無著，有送達回證附卷可按；又丙○○目前
    ，自八十九年十一月二十六日出監後迄無在監
    業系統、在監
    更審依法傳喚拘提均未到庭（本院更一卷(一)第二○七頁以下）。以上固無法證實
    丙○○是否確向被告以每兩九萬元之價格購買海洛因，亦無其他積極證據證明被
    告已將海洛因販賣予丙○○或其他之人。然查被告所持有之海洛因有五包，合計
    淨重一八四．七八公克（包裝重二．九二公克），純度七六．三九％，純質淨重
    一四一．一五公克、海洛因磚一塊，淨重一一○．三六公克（包裝重四．七○公
    克），純度八八．一九％，純質淨重九七．三三公克），數量甚多，其中已分裝
    之五包合計含包裝重達一八七．七公克，平均每包含包裝重達三七．五四公克；
    而海洛因磚一塊淨重即達一一○．三六公克，純度八八．一九％，且係塊狀，與
    通常供為施用之海洛因呈粉狀已有差異。被告一次同時取得如此高量之粉狀與塊
    狀之海洛因毒品，且另準備有電子秤一台、分裝袋一百六十五個，並均同時置放
    於該查獲自用小客車後行李廂內之一只黑色塑膠袋內，與一般單純供施用者，僅
    隨身攜帶供施用之毒品與施用工具之情形不同。又依前開說明，該電子秤一台為
    其所有，其另又準備分裝袋多達一百六十五個，一起置於車內後行李廂內，顯係
    在準備隨時將之攜出，而以前揭之其所有電子秤、分裝袋秤重、分裝，或備於依
    客人要求之重量秤重裝袋，而俟機販賣，其顯係於持有扣案海洛因後起意販賣營
    利，僅於尚未著手販賣即為警查獲，自應論以意圖販賣而持有海洛因罪。
(二)、安非他命部分：、被告購入安非他命一批後，已將其中前揭九包安非他命，與
    前開備供販賣之海洛因及電子秤一台、分裝袋一百六十五個同置於塑膠袋中藏放
    於該ＡＫ─三四九九號後行李廂中，而該九包安非他命合計淨重三一九．三九公
    克，平均每包淨重約三五．四八公克，顯已非隨身攜帶少量或小包安非他命備供
    己施用。而係將大量安非他命分為九包藏放車內，並同時備有其所有之電子秤一
    台，另準備多達一百六十五個分裝袋，供為分裝、秤重，俟機販賣之用。參諸被
    告於警詢中所供：「伊吸食毒品（海洛因）已有三、四個月，最後一次是於今（
    二十二）日早上十時許在伊住處房間內攙入香煙吸食」等語（偵查卷第六頁反面
    ），復因施用第一級毒品海洛因經臺灣桃園地院八十九年六月九日以八十九年毒
    聲字第四○○八號裁定被告施用第一級毒品送觀察勒戒，又查獲時所採尿液檢驗
    結果，僅呈嗎啡反應，並未檢出甲基安非他命成分，亦有桃園縣衛生局函送不法
    藥物尿檢驗成績乙紙在卷足憑（本院上訴卷(二)第二五一、二五二頁），益見被告
    確係基於販賣營利意圖而販入該安非他命，依上開說明，自應論以販賣安非他命
    既遂罪。
(三)、被告「營利」意圖之認定：按毒品危害防制條例所處罰之「販賣」毒品罪，所著
    重者為被告在主觀上有藉以牟利之惡性，及對毒品之擴散具有較有償或無償轉讓
    行為更嚴重之危害性，被告「營利」之意圖係從客觀之社會環境、情況及證人、
    物證等資料，依據證據法則綜合研判認定（最高法院六十七年臺上字二五○○號
    、六十九年臺上字第一六七五號判例意旨參照）。又一般民眾普遍認知安非他命
    等麻醉藥品之非法交易，政府一向查禁森嚴，且科以重罰不容寬貸，衡諸常情，
    倘非有利可圖，絕無平白甘冒被嚴查重罰高度風險之理，從而，舉凡其有償交易
    ，除足反證其確另基於某種非圖利本意之關係外，通常尚難因無法查悉其販入價
    額作為是否高價賣出之比較，諉無營利之意思，阻卻販賣犯行之追訴（最高法院
    八十七年度臺上字第三一六四號刑事判決意旨參照）。本件被告矢口否認意圖販
    賣而持有第一級毒品海洛因及販賣第二級毒品安非他命，致未能查得其販入價額
    多寡，惟考量社會大眾均知買賣安非他命係非法交易之客觀社會環境，並參酌被
    告不惜甘冒警方查緝風險收受大量扣案之高純度海洛因、海洛因磚塊及耗費鉅資
    購入安非他命，並備有電子秤一台、分裝袋等證據資料；此外，並無證據足資證
    明被告「非」基於圖利之本意，依據前開積極證據及經驗法則（倘非有利可圖，
    絕無平白甘冒被嚴查重罰高度風險之理）綜合研判，揆諸前揭判例（決）意旨，
    自不得因無法查悉被告販入價額作為是否高價賣出之比較，諉無營利之意思，阻
    卻販賣犯行之追訴。
七、另證人即同時因違反毒品危害防制條例被查獲之壬○○於本院前審調查中證稱：
    「伊有因吸食毒品被警查獲，在八十九年六月八日下午四時與被告、證人吳廖桓
    一起被警查獲，查獲後被送到新竹縣的新埔分局，並被送到拘留所，在拘留所並
    有看到在庭的被告，但伊並不認識被告，伊本來是要去位於桃園縣楊梅鎮○○路
    七三三巷六八弄七一號找屋主，屋主是綽號小蓮的人，剛好被告也在場，就被查
    獲的。被告沒有拜託伊作什麼事，或要伊出去後幫忙打電話，伊也不認識被告，
    伊於下午四點許被查獲，新竹縣警察局新埔分局把我們送到竹北的新竹市警察局
    的拘留所，當天沒有移送，是隔天才移送的，當時拘留所是男、女分開關，伊被
    移送到檢察署就直接送去觀察勒戒，沒有再看到被告」等語（本院上訴卷(二)第三
    五、三六頁），其中壬○○經臺灣桃園地方法院於八十九年六月九日以八十九年
    度毒聲字第四○○九號裁定執行觀察勒戒，有本院被告全國前案紀錄表在卷可查
    ，就此被告於本院更審具狀聲請調查證人壬○○是否確實有遭裁定觀察勒戒，質
    疑其證言可信度云云，尚無所據。
八、綜上所述，被告前開所辯，顯屬圖卸之詞，不足採信。本件事證已經明確，被告
    犯行堪可認定，應依法論科。
肆、論罪科刑部分：
一、被告於八十九年六月九日被新埔分局查獲前之同年六月初之不同時點，先後取得
    海洛因後起意販售、基於販賣營利之意圖而販入安非他命伺機販賣，核其所為，
    係犯毒品危害防制條例第五條第一項之意圖販賣而持有第一級毒品罪、同條例第
    四條第二項之販賣第二級毒品罪。被告持有第一、二級毒品之低度行為，為意圖
    販賣而持有第一級毒品與販賣第二級毒品罪所吸收，不另論罪。公訴意旨僅憑被
    告與事實不符之部分警詢自白即認定被告係意圖營利而販入海洛因，應係犯販賣
    海洛因罪云云，顯有未洽，惟因起訴之基本社會事實相同，爰依法變更起訴法條
    。又被告所犯意圖販賣而持有第一級毒品罪與販賣第二級毒品罪，犯意各別、罪
    名有異，應予分論併罰。
二、原審予以論罪科刑，固非無見。惟查：(一)、被告購入安非他命一批後，已將其中
    前揭九包安非他命，與前開備供販賣之海洛因及電子秤一台、分裝袋一百六十五
    個同置於塑膠袋中藏放於該ＡＫ─三四九九號後行李廂中，而該九包安非他命合
    計淨重三一九．三九公克，平均每包淨重約三五．四八公克，顯已非隨身攜帶少
    量或小包安非他命備供己施用。參諸被告因施用第一級毒品海洛因經臺灣桃園地
    方法院裁定送觀察勒戒，又查獲時所採尿液檢驗結果，僅呈嗎啡反應，並未檢出
    甲基安非他命成分，有桃園縣衛生局函送不法藥物尿檢驗成績乙紙在卷足憑（本
    院上訴卷(二)第二五一、二五二頁），益見被告未施用安非他命，其確係基於販賣
    營利意圖而販入該安非他命。原審未察，遽採被告於警詢筆錄所載係向「阿泰」
    購入六十五萬元安非他命，我已吸食，剩下的全部被警方查獲等供詞，認被告購
    入安非他命後係先供己施用，尚不能證明其購買時或購買前，即係意圖販賣營利
    而購入云云，事實認定與卷內證據資料不符，顯有違誤。(二)、被告所購入安非他
    命一批應非供己施用，已將其中九包安非他命，與前開備供販賣之海洛因及電子
    秤一台、分裝袋一百六十五個同置於塑膠袋中藏放於該ＡＫ─三四九九號後行李
    廂中，而該九包安非他命合計淨重三一九．三九公克，平均每包淨重約三五．四
    八公克，顯已非隨身攜帶少量或小包安非他命備供己施用，而係基於販賣營利之
    意圖而販入，觀其所購入高量之粉狀與塊狀海洛因及非供己施用之安非他命，其
    購買之初顯係基於販賣營利之意圖，要難認其購入後始起意販賣而持有，原審未
    詳敘被告購入高量非供己施用之安非他命之初，非基於販賣營利意圖之理由及其
    依據，捨檢察官起訴之毒品危害防制條例第四條第二項之販賣第二級毒品罪法條
    ，認被告所為係犯毒品危害防制條例第五條第二項之意圖販賣而持有第二級毒品
    罪。適用法律，自有違誤。(三)、按販賣第一級毒品或第二級毒品罪與意圖販賣而
    持有第一級毒品或第二級毒品罪，所異者在於前者係購入毒品時即具有意圖營利
    販賣之犯意，後者係於購入後始起意販賣，至於購入毒品後之持有第一級毒品或
    第二級毒品，則屬相同，兩罪間之基本社會事實同一，如公訴人以販賣第一級毒
    品或第二級毒品罪起訴，法院審理結果認係犯意圖販賣而持有第一級毒品或第二
    級毒品罪，自應變更起訴法條論以意圖販賣而持有第一級毒品或第二級毒品罪，
    原起訴之販賣第一級毒品或第二級毒品罪既經變更起訴法條論處，即無就公訴人
    起訴之販賣第一級毒品或第二級毒品罪嫌部分另行諭知無罪或不另為無罪諭知之
    必要，反之亦同。本件公訴人起訴被告涉犯毒品危害防制條例第四條第一項之販
    賣第一級毒品罪、同條例第四條第二項之販賣第二級毒品罪嫌，原審認被告所為
    係犯毒品危害防制條例第五條第一項之意圖販賣而持有第一級毒品罪、同條例第
    五條第二項之意圖販賣而持有第二級毒品罪，未引用刑事訴訟法第三百條變更檢
    察官起訴法條，除以意圖販賣而持有第一級毒品及第二級毒品論罪外，並就公訴
    人起訴之販賣第一級毒品及第二級毒品罪嫌部分，以「公訴人認此與有罪部分之
    意圖販賣而持有第二級毒品罪，有高低度之階段關係，屬實質上一罪關係，而此
    部分之運輸第一級毒品與私運管制物品進口及臺灣地區與大陸地區人民關係條例
    第八十條第一項之罪間有一行為觸犯數罪名之想像競合犯關係，而此部分所指運
    輸第一級毒品與販賣第一級毒品罪間有方法結果之牽連關係」為由而不另為無罪
    之諭知，不無違誤。(四)、原審認定被告係於八十九年七月二十二日查獲前之八十
    九年七月間某日之不同時點，先後取得海洛因與安非他命而分別持有之，惟所認
    取得毒品時間與被告於八十九年七月二十二日第一次警詢自承：扣案毒品是伊於
    六月九日被新埔分局查獲時就已藏放在家裡，於七月二日寅○○叫一位毛福權的
    朋友將毒品送到伊家還給伊的等情不合，扣案之海洛因與安非他命應係被告於八
    十九年六月九日被新埔分局查獲前之同年六月初之不同時點，先後取得而分別持
    有之，原審之認定與事實不符，另以公訴人指被告八十九年六月間曾持有一、二
    級毒品，亦屬不能證明，因公訴人認此與有罪部分，分別有實質上一罪關係，不
    另為無罪之諭知云云，不無違誤。(五)、第一級毒品海洛因五包塑膠袋包裝五只（
    包裝重二點九二公克）、海洛因磚一塊塑膠袋包裝一只（包裝重四點七○公克）
    、第二級毒品安非他命九包塑膠袋包裝九只（包裝重二二點六一公克），係供犯
    罪所用之物，可與毒品分離，應依毒品危害防制條例第十九條第一項規定併予宣
    告沒收。原審就包裝部分，亦連同第一級毒品海洛、第二級毒品安非他命違禁物
    ，依同條例第十八條第一項前段之規定沒收，適用法則，顯有不當。綜上，原審
    判決因上開違誤而有未洽，被告上訴意旨否認涉犯販賣第一級毒品既遂罪，為有
    理由，其餘否認意圖販賣而持有第一級毒品、販賣第二級毒品等犯罪，指摘原判
    決不當，固無理由，惟原判決既有如上可議之處，自應由本院予以撤銷改判。
三、爰審酌被告意圖販賣而持有之第一級毒品海洛因有五包，合計淨重一八四．七八
    公克（包裝重二．九二公克），純度七六．三九％，純質淨重一四一．一五公克
    、海洛因磚一塊，淨重一一○．三六公克（包裝重四．七○公克），純度八八．
    一九％，純質淨重九七．三三公克，另販賣第二級毒品之安非他命有九包，合計
    淨重三一九．三九克（驗餘淨重三一九．三三克），二者均數量甚大，價值不菲
    ，且備有分裝袋一百六十五個、電子秤，以備分裝、秤重持以販賣，其犯罪情節
    甚重，助長毒品泛濫，對國人身心健康與社會治安，影響至鉅，及其犯後態度，
    素行情形及其他一切情狀，分別量處如主文所示之刑，並定其應執行之刑。另刑
    事訴訟法第三百七十條但書所謂原審判決適用法條不當，凡變更第一審所引用之
    刑法法條者，皆包括在內，本院以第一審適用法條不當改判（指販賣第二級毒品
    部分），自不受上訴不利益禁止原則之限制，併予敘明。
四、沒入銷燬與沒收部分：
(一)、扣案之第一級毒品海洛因五包（合計淨重一八四．七八公克，包裝重二．九二公
    克，純度七六．三九％，純質淨重一四一．一五公克）、海洛因磚一塊（淨重一
    一○．三六公克，包裝重四．七○公克，純度八八．一九％，純質淨重九七．三
    三公克）、安非他命九包（驗餘淨重三一九．三三克），分別為查獲之毒品，且
    各係被告意圖販賣而持有或供販賣而持有之物，該第一、二級毒品應分別於其意
    圖販賣而持有第一級毒品罪、販賣第二級毒品罪之主刑項下，各依毒品危害防制
    條例第十八條第一項前段之規定宣告沒收銷燬。
(二)、第一級毒品海洛因五包塑膠袋包裝五只（包裝重二點九二公克）、海洛因磚一塊
    塑膠袋包裝一只（包裝重四點七○公克）、第二級毒品安非他命九包塑膠袋包裝
    九只（包裝重二二點六一公克，計算式：毛重三四二公克減安非他命顆粒淨重三
    一九點三九公克），係供犯罪所用之物，可與毒品分離，應依同條例第十九條第
    一項規定併予宣告沒收。
(三)、扣案之電子秤一台，為被告所有且係其意圖販賣而持有第一級毒品與販賣第二級
    毒品二罪中供為分裝、秤重持有毒品，備供販賣所用，均應依毒品危害防制條例
    第十九條第一項規定於該二罪均宣告沒收。
(四)、至扣案之分裝袋一百六十五個，係與被告所有之第一級毒品海洛因伍包、海洛因
    磚壹塊及第二級毒品安非他命九包一起被查獲，顯為被告所持有並供前開犯罪所
    用，應認係被告所有，並依毒品危害防制條例第十九條第一項規定於該二罪項下
    宣告沒收。雖被告於警詢中，並未述及該分裝袋係其所有，於偵、審中否認該分
    裝袋為其所有，無非卸責之詞，要無足採。
(五)、毒品危害防制條例第十九條規定，犯同條例第四條至第九條、第十二條、第十三
    條或第十四條第一項、第二項之罪者，其因犯罪所得之物，沒收之。所稱因犯罪
    所得之物，自以實際所得者為限，苟無所得或尚未取得者，自無從為沒收追繳之
    諭知（最高法院八十九年度臺上字第三四三四號刑事判決意旨參照）。查扣案之
    現金五十五萬元，被告於警詢中即否認係其販賣毒品所得者，並稱：「係部分要
    用來軋支票錢的」等語，被告所稱係軋支票的錢等情，並據證人林秀香於本院前
    審證稱：「八十九年七月有拿五十幾萬元交予被告要軋支票，那張票已跳票」等
    情，均尚不足以證明該五十五萬元係被告供本件犯罪所用或因犯罪所得之物。至
    證人甲○○、子○○於本院前審雖證稱五十五萬元係與前開毒品、電子秤、分裝
    袋一併在ＡＫ－三四九九號後行李廂查獲云云。惟證人即另一警員乙○○於原審
    及本院前審則稱：「不記得在他房間內有看見五十五萬元」云云，證人即警員庚○○於原審則證稱：「打開後車廂，內有海洛因、安非他命、電子秤、分裝袋等
    物」云云，並未指該五十五萬元係與前開毒品、電子秤、分裝袋一併被查獲。被
    告於審理中亦否認該五十五萬元係在車內一併被查獲。又被告之第一次警詢筆錄
    中雖載有被告稱該五十五萬元，係與前開毒品等物一併查獲，然此一部分筆錄之
    記載，為該次警詢錄音中所無者，即難採信。故該五十五萬元，於本件亦不得宣
    告沒收。
(六)、又扣案之膠帶，被告於警詢、審理中，始終否認係供本件犯罪之用，且無證據足
    資證明該膠帶與本件犯罪有關，亦不得沒收。
伍、不另為無罪之諭知部分：
一、公訴意旨另以：被告與丑○○共同基於至大陸地區運輸毒品海洛因進入國內並加
    以販賣之犯意聯絡，於八十九年六月間由丑○○委託與其亦具有自大陸運輸毒品
    進入國內犯意聯絡之姓名年籍不詳綽號「阿德仔」成年男子，駕駛其所有之漁船
    自大陸地區運輸不詳數量之第一級毒品海洛因到高雄不詳地點上岸，再由癸○○
    以每兩九萬元代價販賣予姓名年籍不詳綽號「仔鼓」之成年男子，販賣所得由丑
    ○○與癸○○均分，丑○○分得部分則由癸○○以新竹企銀埔心分行開人頭戶匯
    款方式，匯到臺灣銀行彰化和美分行，再以人頭戶名匯到大陸深圳予丑○○云云
    。因認被告另涉有毒品危害防制條例第四條第一項之運輸第一級毒品、懲治走私
    條例第十二條、第二條第一項之私運管制物品進口罪嫌、臺灣地區與大陸地區人
    民關係條例第八十條第一項罪嫌云云。
二、按犯罪事實應依證據認定之，無證據不得推定其犯罪事實；又不能證明被告犯罪
    者，應諭知無罪之判決；刑事訴訟法第一百五十四條、第三百零一條第一項分別
    定有明文。又犯罪事實之認定，應憑真實之證據，倘證據是否真實尚欠明確，自
    難以擬制推測之方法，為其判斷之基礎；而認定犯罪事實之證據係指足以認定被
    告確有犯罪行為之積極證據而言，該項證據自須適合於被告犯罪事實之認定，始
    得採為斷罪資料，最高法院著有五十三年臺上字第六五六號、二十九年上字第三
    一○五號判例可參。且刑事訴訟上證明之資料，無論其為直接或間接證據，均須
    達於通常一般之人均不致有所懷疑，而得確信其為真實之程度，始得據為有罪之
    認定，若其關於被告是否犯罪之證明未能達此程度，而有合理懷疑之存在，致使
    無從形成有罪之確信，根據「罪證有疑，利於被告」之證據法則，即不得遽為不
    利被告之認定，亦有最高法院七十六年臺上字第四九八六號判例可稽。其以情況
    證據（即間接證據）斷罪時，尤須基於該證據在直接關係上所可證明之他項情況
    事實，本乎推理作用足以確證被告有罪，方為合法，不得徒憑主觀上之推想，將
    一般經驗上有利被告之其他合理情況逕予排除，此觀諸最高法院三十二年上字第
    六七號判例自明。
三、公訴人認為被告涉有右開運輸第一級毒品海洛因、私運管制物品進口及臺灣地區
    與大陸地區人民關係條例第八十條第一項之犯行，係以被告於警詢中之自白，及
    前開扣案之海洛因五包、海洛因磚一塊、安非他命九包、電子秤一台、分裝袋一
    六五個、販賣毒品所得五十五萬元等物，為其主要論據。訊據被告堅詞否認右開
    犯行，辯稱：「警詢筆錄與實情不合，伊並沒有與丑○○一起自大陸運輸毒品海
    洛因來臺，從未匯錢到大陸給丑○○，也沒有透過關係，要看守所的女孩子出來
    後打電話給丑○○，亦無販賣海洛因給綽號仔鼓之人」等語。
四、被告雖於警詢中曾自白與丑○○言明由楊某走私海洛因到臺灣，由被告接貨後，
    販賣所得利益二人平分，伊一、二個月前，從新竹埔心分行匯款四十五萬元至彰
    化和美分行的臺灣銀行，再匯錢到大陸深圳給丑○○，於八十九年六月初，丑○○委託姓名年籍不詳綽號阿德仔成年男子駕駛其所有之漁船自大陸地區運輸不詳
    數量之第一級毒品海洛因到高雄不詳地點上岸，復稱：「伊被查獲被警拘留中，
    曾託一位女子囑其釋放後電告丑○○」云云。然被告就此已於偵查及審理中所堅
    決否認。經查：有關丑○○（因涉槍擊案通緝中，並因在大陸地區犯罪而遭羈押
    中）有無在大陸採購毒品，伺機運回臺灣販賣之情事，據證人辛○○於本院前審
    調查中證稱：「伊與丑○○是有投資一些生意，伊在大陸的時候，曾經跟證人丑
    ○○住在一起，他的習性伊比較清楚，丑○○沒有吸毒，也沒有購買毒品、運輸
    毒品到臺灣的事情，而伊在十幾年前就認識被告，伊是在槍擊案發的前一天，送
    報章雜誌到被告那裡，要被告送給在大陸的丑○○，伊是在傍晚的時候送過去的
    ，當時被告電視開著但人在睡覺，伊就過去叫醒他，兩人有講幾句話，伊問被告
    是否要到大陸玩，丑○○有託伊買報章雜誌，要他帶到大陸去」等語（本院上訴
    卷(二)第一○六、一○七頁），另證人即同時因違反毒品危害防制條例被查獲之壬○○於本院前審調查中證稱：「伊有因吸食毒品被警查獲，在八十九年六月八日
    下午四時與被告、證人吳廖桓一起被警查獲，查獲後被送到新竹縣的新埔分局，
    並被送到拘留所，在拘留所並有看到在庭的被告，但伊並不認識被告，伊本來是
    要去位於桃園縣楊梅鎮○○路七三三巷六八弄七一號找屋主，屋主是綽號小蓮的
    人，剛好被告也在場，就被查獲的。被告沒有拜託伊作什麼事，或要伊出去後幫
    忙打電話，伊也不認識被告，伊於下午四點許被查獲，新竹縣警察局新埔分局把
    我們送到竹北的新竹市警察局的拘留所，當天沒有移送，是隔天才移送的，當時
    拘留所是男、女分開關，伊被移送到檢察署就直接送去觀察勒戒，沒有再看到被
    告」等語（本院上訴卷(二)第三五、三六頁），參諸被告於八十三年間在新竹國際
    商業銀行埔心分行開戶後，並無於八十九年間於該分行再行開戶，該分行於八十
    九年四、五、六月間之客戶匯款紀錄，亦無被告名義之匯款資料，有該分行九十
    年五月十五日竹商銀埔心字第三五九－一號函文在卷可憑，另臺灣中小企業銀行
    和美分行戶名為「王素梅」，帳號00000000000，於八十九年五至七
    月間並無自新竹中小企銀埔心分行匯入款項四十五萬元一節，亦有該分行九十年
    九月六日九○和美字第一六三五號函乙紙函敘甚明，均無法證明被告有匯款至大
    陸地區予丑○○情事。
五、另有關丑○○涉嫌運輸、走私、販賣第一級毒品部分，因無證據證明其與被告本
    件被訴部分有犯意聯絡與行為分擔，業經臺灣桃園地方法院檢察署檢察官於九十
    年十二月五日以八十九年度偵字第一三五七九號為不起訴處分確定，有上開不起
    訴處分書在卷可查（本院更一卷(一)第一三五頁以下）。而丑○○因涉槍擊案通緝
    中滯留大陸地區，有入出境查詢結果報表在卷可查（本院卷(一)第四五頁），在大
    陸地區又因涉犯毒品、槍械等罪，現經福建省廈門公安局查獲羈押中，有卷附員
    警乙○○之報告可佐，且不知其確實所在，亦無從訊問查證，是被告於警詢中之
    自白，顯無其他積極證據足以佐證其為真實。
六、此外，又查無其他積極證據，足資證明被告於警詢所為此部分自白與事實相符，
    即不足以證明被告有公訴人所指自大陸運輸第一級毒品海洛因進口販賣之犯行，
    因公訴人認被告此部分之運輸第一級毒品與私運管制物品進口及臺灣地區與大陸
    地區人民關係條例第八十條第一項之罪與上開論科之意圖販賣而持有第一級毒品
    罪（檢察官起訴販賣第一級毒品罪）間有裁判上一罪之牽連犯關係，爰不另為無
    罪之諭知。
據上論斷，應依刑事訴訟法第三百六十九條第一項前段、第三百六十四條、第二百九
十九條第一項前段、第三百條，毒品危害防制條例第五條第一項、第四條第二項、第
十八條第一項前段、第十九條第一項，刑法第十一條前段、第五十一條第四款，判決
如主文。
本案經檢察官王安明到庭執行職務。
中      華      民      國    九十二    年      七      月     三十     日
                              臺灣高等法院刑事第七庭
                                  審判長法  官 施  俊  堯
                                        法  官 徐  昌  錦
                                        法  官 林  瑞  斌
右正本證明與原本無異。
如不服本判決，應於收受送達後十日內向本院提出上訴書狀，其未敘述上訴之理由者
並得於提起上訴後十日內向本院補提理由書（均須按他造當事人之人數附繕本）。
                                        書記官 陳  彥  蕖
中      華      民      國    九十二    年      七      月     三十     日
附錄本判決論罪科刑法條：
毒品危害防制條例第四條第二項
毒品危害防制條例第四條
製造、運輸、販賣第一級毒品者，處死刑或無期徒刑；處無期徒刑者，得併科新台幣
一千萬元以下罰金。
製造、運輸、販賣第二級毒品者，處無期徒刑或七年以上有期徒刑，得併科新台幣七
百萬元以下罰金。
製造、運輸、販賣第三級毒品者，處五年以上有期徒刑，得併科新台幣五百萬元以下
罰金。
製造、運輸、販賣專供製造或施用毒品之器具者，處一年以上七年以下有期徒刑，得
併科新台幣一百萬元以下罰金。
前四項之未遂犯罰之。
毒品危害防制條例第五條第一項
意圖販賣而持有第一級毒品者，處無期徒刑或十年以上有期徒刑，得併科新台幣七百
萬元以下罰金。
意圖販賣而持有第二級毒品者，處五年以上有期徒刑，得併科新台幣五百萬元以下罰
金。
意圖販賣而持有第三級毒品者，處三年以上十年以下有期徒刑，得併科新台幣三百萬
元以下罰金。
意圖販賣而持有專供製造或施用毒品之器具者，處五年以下有期徒刑，得併科新台幣
一百萬元以下罰金。


司法院資訊處製作；財團法人民間司法改革基金會備份。
